【裁判字號】    99,抗,124
【裁判日期】    990531
【裁判案由】    拍賣抵押物
【裁判全文】
臺灣高雄地方法院民事裁定               99年度抗字第124號
抗  告  人  丙○○
相  對  人  良京實業股份有限公司
法定代理人  甲○○○
上列抗告人與相對人良京實業股份有限公司間拍賣抵押物事件，
對於本院裁定（99年度司拍字第376 號）提起抗告，本院裁定如
下：
    主    文
抗告駁回。
抗告程序費用由抗告人負擔。
    理    由
一、按民法第873 條第1 項規定，抵押權人於債權已屆清償期而
    未受清償者，得聲請法院拍賣抵押物，就其賣得價金而受清
    償，是抵押權人依此項規定聲請拍賣抵押物，係屬非訟事件
    ，法院所為准駁之裁定，無確定實體法上法律關係存否之性
    質，於債權及抵押權之存否無既判力。故祗須其抵押權已經
    依法登記，且債權已屆清償期而未受清償，法院即應為准許
    拍賣抵押物之裁定，至對於此項法律關係有爭執之人，為求
    保護其權利，應另提起訴訟，以求解決。查本件相對人主張
    對於抗告人有原裁定所載之債權，並以原裁定主文所示之不
    動產設定抵押權，且經依法登記，該債權又已屆清償期而未
    受清償之事實，有相對人提出之他項權利證明書、土地登記
    簿謄本、土地建築改良物抵押權設定契約書、授信約定書、
    本院95年度票字第34004 號民事本票裁定、本票影本、債權
    讓與證明書等可證，原審據以准許相對人拍賣抵押物之聲請
    ，即無不當。
二、抗告意旨略以：因本件債權債務中之債務人（抗告狀誤載為
    債權人）林土木，已於民國99年4 月16日，遭第三人乙○○
    具狀檢附證據對之提出背信及偽造文書之刑事告訴，且債務
    人林土木亦已於99年5 月7 日於出庭時認罪，因本件債權受
    讓之過程中頗多爭議，抗告人向金管會及原荷蘭銀行之存續
    銀行即澳盛銀行寄出存證信函後，就當時債權轉讓過程之明
    顯瑕疵進行訪查及確定責任歸屬，希法院應暫緩判決待抗告
    人後補訪查資料；又因第三人乙○○雖為本件受害者，惟仍
    與相對人進行協商，惟相對人除本件系爭抵押權所擔保之債
    權外，尚要求另行清償原債務人林土木信用卡債務，實不合
    理等語。然依首開說明，抗告人就實體債權債務之爭議，應
    另行起訴，以求解決，茲乃提起抗告請求廢棄原裁定，不能
    謂有理由。
三、據上論結，本件抗告為無理由，依非訟事件法第44條、第46
    條、第21條、民事訴訟法第495 條之1 第1 項、第449 條第
    1 項、第78條，裁定如主文。
中    華    民    國    99    年    5     月    31    日
                民事第六庭審判長法  官  楊國祥
                                法  官  林書慧
                                法  官  李怡諄
正本係照原本作成。
本裁定不得再抗告。
中    華    民    國    99    年    5     月    31    日
                                書記官  陳建琪

司法院資訊處製作；財團法人民間司法改革基金會備份。
